臺灣高等法院民事裁定  
110年度抗字第1031號
抗  告  人  張秉廉  
訴訟代理人  方志偉律師
上列抗告人因與相對人大台北華城特區管理委員會間請求返還不
當得利等事件，對於中華民國110年8月2日臺灣臺北地方法院110
年度補字第845號裁定提起抗告，本院裁定如下：
      主  文
抗告駁回。
抗告訴訟費用由抗告人負擔。
      理  由
一、抗告意旨略以：伊於原法院對相對人起訴訴之聲明第1項及
    第2項具有主從依附關係，應有民事訴訟法第77條之2規定適
    用，第2項請求相對人騰空返還系爭土地前，按月給付新臺
    幣（下同）80萬2,813元應為附帶請求，不得併算其價額，
    應以第1項請求金額核定本件訴訟標的價額，原裁定併計，
    實有違誤等語，提起抗告，聲明：廢棄原裁定關於核定訴訟
    標的價額部分，本件本件訴訟標的價額核定為2,408元萬4,3
    90元。
二、按因定期給付或定期收益涉訟，以權利存續期間之收入總數
    為準；期間未確定時，應推定其存續期間。但其期間超過10
    年者，以10年計算，民事訴訟法第77條之10定有明文。又按
    以一訴主張數項標的者，其價額合併計算之；以一訴附帶請
    求其孳息、損害賠償、違約金或費用者，不併算其價額，同
    法第77條之2第1項前段、第2項亦有明定。該條第2項所稱以
    一訴附帶請求而得不併算其價額者，限於以一訴主張之數項
    標的中，性質上與主請求之「孳息、損害賠償、違約金或費
    用」相當者，始克當之，換言之，其附帶請求與主請求間須
    有主從、依附關係，倘其利息、損害賠償或違約金等並非附
    帶於主請求而起訴或上訴者，仍應依其價額，以定其起訴或
    上訴之訴訟標的價額（最高法院110年度台抗字第49號、110
    年度台抗字第402號裁定意旨參照）。故依原告之聲明及所
    陳述之原因事實，關於孳息、損害賠償、違約金或費用之請
    求，並非「附帶」於主請求者，仍應依同條第1項前段規定
    ，合併計算其訴訟標的價額。
三、本件抗告人起訴主張相對人無權占用新北市○○區○○○段000地
    號等13筆土地（下稱系爭土地），依民法第179條規定請求
    相對人給付相當於租金之不當得利。訴之聲明分列二項，第
    1項請求相對人給付2,408萬4,390元及自起訴狀繕本送達翌
    日起按年利率5％計算之利息；第2項請求相對人於騰空返還
    系爭土地前，按月給付80萬2,813元。所主張金額之計算方
    式為以系爭土地總現值3％做為計算基礎，每月應給付80萬2,
    813元，第1項請求自民國107年7月2日起至110年1月1日止共
    計30個月，一次給付2,408元萬4,390元（即80萬2,813元×30
    月）等詞，有起訴狀在卷可參（原法院卷第7至9頁），足見
    訴之聲明第1項及第2項均係依同一不當得利之法律關係請求
    ，核屬定期給付，並無主從依附關係，則依民事訴訟法第77
    條之10規定，應以權利存續期間之收入總數為準，而訴之聲
    明第2項返還系爭土地之期間非確定，應推定存續期間，故
    參酌各級法院辦案期限實施要點規定，第一、二、三審通常
    程序審判案件之期限依序為1年4月、2年、1年，推估相對人
    返還系爭土地之日所需之期間為4年4月即52個月，未超過10
    年，據此計算此部分訴訟標的價額為4,174萬6,276元（802,
    813元×52月），與第1項請求金額2,408萬4,390元，合計為6
    ,583萬666元（2,408萬4,390元＋4,174萬6,276元），準此，
    本件訴訟標的價額應核定為6,583萬666元。抗告人主張訴之
    聲明第1、2項為主從依附關係，不併算其價額云云，顯然於
    法不合，並不足採。
四、綜上所述，原裁定核定之訴訟標的價額，核無違誤。抗告意
    旨指摘原裁定此部分不當，聲明廢棄，為無理由，應予駁回
    。
五、據上論結，本件抗告為無理由，爰裁定如主文。 
中　　華　　民　　國　　110 　年　　9 　　月　　 3　　日
                  民事第二庭
                        審判長法  官   陳容正
                              法  官   邱  琦
                              法  官   紀文惠
正本係照原本作成。
本裁定除以適用法規顯有錯誤為理由外，不得再抗告。如提起再
抗告，應於收受送達後10日內委任律師為代理人向本院提出再抗
告狀。並繳納再抗告費新臺幣１千元。
中　　華　　民　　國　　110 　年　　9 　　月　　3 　　日
　　　　　　　　　　　　　　　　　　　　　
　　　　　　　　　　　　　　　書記官   李昱蓁